臺灣雲林地方法院刑事判決
111年度簡上字第23號
上  訴  人
即  被  告  張志昌



上列上訴人因毀棄損壞案件，不服本院111年度六簡字第63號中
華民國111年3月18日第一審刑事簡易判決（聲請簡易判決處刑案
號：111年度偵字第2206號），提起上訴，本院管轄之第二審合
議庭判決如下：
　　主　　　文
上訴駁回。
　　事實及理由
壹、程序事項：
一、按刑事訴訟法第348條規定於民國110年6月16日公布，同年
    月18日生效施行，而本案係於111年5月24日上訴繫屬於本院
    ，有本院收文戳章可憑（見本院簡上卷第7頁），並非刑事
    訴訟法施行法第7之13條所規定適用修正前規定之案件，故
    應適用修正後刑事訴訟法第348條之規定，先予說明。又修
    正後刑事訴訟法第348條第3項規定：「上訴得明示僅就判決
    之刑、沒收或保安處分一部為之」。
二、上訴審理範圍：
　　原審於111年3月18日以111年度六簡字第63號判決判處被告
    張志昌犯毀損他人物品罪，處拘役50日，如易科罰金，以新
    臺幣（下同）1千元折算1日。查原審判決後，檢察官並未提
    起上訴，本件上訴人即被告於本院審判期日，已陳明僅針對
    原判決量刑部分上訴，且依被告上訴之意旨為承認犯罪，惟
    認原審量刑過重而上訴；對於原判決認定之犯罪事實及罪名
    均不爭執，並同意本院依照原審所認定的犯罪事實及證據理
    由為基礎，僅就量刑為調查及辯論（見本院卷第80頁）。依
    據前述規定，被告顯僅就原審判決關於其量刑提起上訴，至
    於原判決其他部分（含原判決關於認定被告犯罪事實、證據
    及罪名、沒收等），均不予爭執，而該量刑部分與原判決其
    他部分可以分離審查，本院爰僅就原審判決關於被告所犯之
    罪量刑妥適與否進行審理。
三、經本院審理結果，因上訴人即被告表示僅就原審判決量刑部
    分提起上訴，業如前述，故本案此部分犯罪事實、證據、論
    罪及沒收部分之認定，均如第一審判決書所記載（如附件）
    。　　
貳、上訴理由之論斷：
一、被告上訴意旨略以：原判決刑度過重，告訴人賴智源長年對
    我挑釁，找我與我家人的麻煩，我並非無故毀損告訴人所有
    之自用小客車前擋風玻璃，請從輕量刑等語。
二、按量刑輕重，係屬事實審法院得依職權自由裁量之事項，苟
    已斟酌刑法第57條各款所列情狀而未逾越法定刑度，不得遽
    指為違法；刑罰之量定，固屬法院自由裁量之職權行使，但
    仍應審酌刑法第57條所列各款事由及一切情狀，為酌量輕重
    之標準，並非漫無限制。在同一犯罪事實與情節，如別無其
    他加重或減輕之原因，下級審法院量定之刑，亦無過重或失
    輕之不當情形，則上級審法院對下級審法院之職權行使，原
    則上應予尊重（最高法院72年台上字第6696號判決先例、85
    年度台上字第2446號判決要旨參照）。
三、查本件原審量刑時，已審酌被告不思克制情緒及理性處事，
    率爾對告訴人為本案毀損犯行，欠缺尊重他人財產權之觀念
    ，使告訴人受有實際財產損害，所為實有不該；惟念及被告
    犯後坦承犯行，態度尚可，兼衡其素行、犯罪動機、目的、
    手段、遭毀損物品價值及受損程度、迄未能與告訴人達成和
    解或獲得告訴人諒解；復參酌其自陳教育程度為國中畢業，
    職業為攤販，家庭經濟狀況勉持（見警詢筆錄【受詢問人】
    欄所載）等一切情狀，就被告所犯毀損他人物品罪，量處拘
    役50日，並諭知易科罰金之折算標準。是原審就被告之量刑
    已依刑法第57條所定各款事由，並以行為人責任為基礎，兼
    顧被告有利與不利之科刑資料，於法定刑度範圍內，詳予考
    量審酌而為刑之量定，且已考量被告本案之犯罪動機而為量
    刑，並未逾越公平正義之精神，亦無濫用裁量職權情事，經
    核並無違反罪刑相當原則與比例原則。準此，被告上訴意旨
    ，認原判決量刑過重，係對原判決量刑職權之適法行使，任
    意指摘，為無理由，應予駁回。　　
據上論斷，應依刑事訴訟法第368條，判決如主文。　　
本案經檢察官周至恒聲請以簡易判決處刑，檢察官陳淑香到庭執
行職務。
中　　華　　民　　國　　111 　年　　8 　　月　　9 　　日
                  刑事第三庭　審判長法　官　許佩如

                                    法  官  黃玥婷

                                    法  官  廖奕淳
以上正本證明與原本無異。
不得上訴。　
                                    書記官  陳玫燕
中　　華　　民　　國　　111 　年　　8 　　月　　9 　　日
附件1：
臺灣雲林地方法院刑事簡易判決
111年度六簡字第63號
聲  請  人  臺灣雲林地方檢察署檢察官
被      告  張志昌
上列被告因毀棄損壞案件，經檢察官聲請以簡易判決處刑（111
年度偵字第2206號），本院斗六簡易庭判決如下：
    主      文
張志昌犯毀損他人物品罪，處拘役伍拾日，如易科罰金，以新臺
幣壹仟元折算壹日。
扣案之角鋼條壹支及手套壹副，均沒收之。
    事實及理由
一、本件犯罪事實及證據，除證據部分增列「扣案物照片4張」
    外，餘均與檢察官聲請簡易判決處刑書之記載相同，茲引用
    之（如附件）。
二、核被告張志昌所為，係犯刑法第354條之毀損他人物品罪。
    被告主觀上出於一個犯罪決意，客觀上在時間、地點密接之
    情形下，接續持角鋼條敲擊告訴人賴智源所有之車輛，其毀
    損他人物品之行為，各行為之獨立性極為薄弱，依一般社會
    健全觀念，難以強行分開，應認為數個舉動之接續實行，論
    以接續犯之一罪。
三、爰審酌被告不思克制情緒及理性處事，率爾對告訴人為本案
    毀損犯行，欠缺尊重他人財產權之觀念，使告訴人受有實際
    財產損害，所為實有不該；惟念及被告犯後坦承犯行，態度
    尚可，兼衡其素行、犯罪動機、目的、手段、遭毀損物品價
    值及受損程度、迄未能與告訴人達成和解或獲得告訴人諒解
    ；復參酌其自陳教育程度為國中畢業（個人戶籍資料查詢結
    果為「高職畢業」），職業為攤販，家庭經濟狀況勉持（警
    詢筆錄【受詢問人】欄所載）等一切情狀，量處如主文所示
    之刑，並諭知易科罰金之折算標準。
四、沒收
　　按供犯罪所用、犯罪預備之物或犯罪所生之物，屬於犯罪行
    為人者，得沒收之，刑法第38條第2項前段定有明文。扣案
    之角鋼條1支及手套1副，均為被告所有，且係供為本案犯罪
    所用之物，業據被告於偵訊時供述明確（偵卷第68頁反面）
    ，爰依刑法第38條第2項前段規定，均宣告沒收之。
五、依刑事訴訟法第449條第1項前段、第3項、第450條第1項、
    第454條第2項，刑法第354條、第41條第1項前段、第38條第
    2項前段，刑法施行法第1條之1第1項，逕以簡易判決處刑如
    主文。
六、如不服本判決，得自收受判決送達之日起20日內，以書狀敘
    述理由（須附繕本），經本庭向本院管轄第二審之合議庭提
    起上訴。　　
本案經檢察官周至恒聲請以簡易判決處刑。
中　　華　　民　　國　　111 　年　　4 　　月　　28　　日
                  斗六簡易庭  法  官  簡伶潔
以上正本證明與原本無異。
　　                          書記官  曾千庭
中　　華　　民　　國　　111 　年　　4 　　月　　28　　日
附錄本案論罪科刑法條全文：
中華民國刑法第354條
毀棄、損壞前二條以外之他人之物或致令不堪用，足以生損害於
公眾或他人者，處2年以下有期徒刑、拘役或1萬5千元以下罰金
。
附件2：
臺灣雲林地方檢察署檢察官聲請簡易判決處刑書　
111年度偵字第2206號
　　被　　　告　張志昌　（年籍資料詳卷）
上列被告因毀棄損壞案件，業經偵查終結，認為宜以簡易判決處
刑，茲將犯罪事實及證據並所犯法條分敘如下：
　　　　　犯罪事實
一、張志昌因其女友張芸恩與賴智源之配偶陳婉琳間有訴訟糾紛
    而心生不滿，為替張芸恩出氣，竟基於毀損他人之物之犯意
    ，於民國111年3月10日6時40分許，在雲林縣○○市○○路000號
    前之賴智源住處前，先戴上棉質手套作為防護，再持角鋼條
    敲擊賴智源所有，停放在上址前方停車場，車牌號碼000-00
    00號之自用小客車前擋風玻璃，致前擋風玻璃破損，失去阻
    絕車輛內外及美觀等功能，足生損害於賴智源，經賴智源報
    警，警循線查獲上情，並扣得角鋼條1支及手套1副。
二、案經賴智源訴由雲林縣警察局斗六分局報告偵辦。
　　　　　證據並所犯法條
一、上揭犯罪事實，業據被告張志昌於警詢及偵查中坦承不諱，
    核與證人即告訴人賴智源警詢指訴之情節大致相符，並有儲
    存現場監視器畫面之光碟1份、現場監視器畫面截圖30張、A
    SX-5679號自用小客車遭毀損後照片11張、雲林縣警察局斗
    六分局公正所扣押筆錄、扣押物品目錄表、扣押物品收據、
    車輛詳細資料報表各1份附卷可證，足認被告之自白核與事
    實相符，其犯嫌堪以認定。
二、核被告所為，係犯刑法第354條之毀損罪嫌。扣案之角鋼條1
    支及手套1副，為被告所有供犯罪所用之物，請依刑法第38
    條第2項規定，宣告沒收。
三、依刑事訴訟法第451條第1項聲請逕以簡易判決處刑。
　　此　　致
臺灣雲林地方法院
中　　華　　民　　國　 111　　年　　3 　　月　　18　　日
　　　　　　　　　　　　　　　檢  察  官  周至恒
本件證明與原本無異　
中　　華　　民　　國　 111　　年　　3 　　月　　25　　日
                              書  記  官  廖珮忻 
參考法條：
中華民國刑法第354條
毀棄、損壞前二條以外之他人之物或致令不堪用，足以生損害於
公眾或他人者，處2年以下有期徒刑、拘役或1萬5千元以下罰金
。